【裁判字號】    97,訴緝,18
【裁判日期】    970731
【裁判案由】    違反毒品危害防制條例
【裁判全文】
臺灣嘉義地方法院刑事判決              97年度訴緝字第18號
公  訴  人  臺灣嘉義地方法院檢察署察官
被      告  甲○○
上列被告因違反毒品危害防制條例案件，經檢察官提起公訴（96
年度毒偵字第1607號），被告於準備程序中就被訴事實為有罪之
陳述，本院合議庭裁定由受命法官改依簡式審判程序審理，判決
如下：
    主  文
甲○○施用第一級毒品，累犯，處有期徒刑柒月；又施用第二級
毒品，累犯，處有期徒刑月。應執行有期徒刑捌月。
    事  實
一、甲○○前因施用毒品案件，經本院裁定送觀察、勒戒，於民
    國九十二年十二月二十三日因認無繼續施用毒品之傾向而釋
    放，並經臺灣嘉義地方法院檢察署檢察官以九十二年度毒偵
    字第八五九號、第九五七號不起訴處分在案，又因施用毒品
    案件，經本院於九十四年三月一日，以九十三年度嘉簡字第
    一一九三號判決判處有期徒刑六月，如易科罰金，以銀元三
    百元折算一日確定，後因詐欺取財罪案件，經本院於九十四
    年十月三十一日，以九十四年度易字第二七五號判決判處有
    期徒刑四月，如易科罰金，以銀元三百元折算一日確定，上
    開二罪經本院裁定應執行有期徒刑九月，如易科罰金，以銀
    元三百元折算一日在案，九十四年十二月二十九日易科罰金
    執行完畢，詎仍不知悔改，於前揭觀察、勒戒執行完畢釋放
    後五年內，復基於施用第二級毒品甲基安非他命之犯意，於
    九十六年八月十九日某時許，在嘉義市○○○街三十五號六
    樓一之租屋處，以將甲基安非他命放置玻璃球中，點燃燒烤
    吸食煙霧方式，施用甲基安非他命一次；再基於施用第一級
    毒品海洛因之犯意，於九十六年八月二十日某時許，在上址
    ，將海洛因置於注射針筒加水，注射身體方式，施用海洛因
    一次。嗣經警於九十六年八月二十二日十七時三十分許，在
    上址查獲，得其同意採集尿液送驗，結果呈甲基安非他命及
    嗎啡（海洛因代謝物）陽性反應。
二、案經嘉義市警察局第一分局報告臺灣嘉義地方法院檢察署檢
    察官偵查起訴。
    理  由
一、本件係經被告甲○○於準備程序當庭表示認罪，而經本院裁
    定以簡式審判程序加以審理，則依據刑事訴訟法第二百七十
    三條之二、同法第一百五十九條第二項之規定，不適用傳聞
    法則有關限制證據能力之相關規定，合先敘明。
二、前揭犯罪事實，業據被告坦承不諱，又其於九十六年八月二
    十二日十八時三十分許，經警得其同意採集尿液送驗，結果
    呈甲基安非他命及嗎啡（海洛因代謝物）陽性反應乙情，此
    有嘉義市警察局第一分局查獲毒品案件採集尿液送驗姓名對
    照表、正修科技大學超微量研究科技中心鑑驗報告（編號：
    １Ａ９６０８１９號）各一份在卷可佐，均堪為補強證據，
    足以擔保被告前述自白犯罪與事實相符，又被告前因施用毒
    品案件，經本院裁定送觀察、勒戒，於九十二年十二月二十
    三日因認無繼續施用毒品之傾向而釋放，並經臺灣嘉義地方
    法院檢察署檢察官以九十二年度毒偵字第八五九號、第九五
    七號不起訴處分在案，此有臺灣高等法院被告前案紀錄表、
    刑案資料查註紀錄表、全國施用毒品案件紀錄表、受觀察勒
    戒人毒品及前科紀錄簡列表各一份附卷可佐，其於觀察、勒
    戒執行完畢釋放後五年內，再犯本件施用毒品之罪，要屬灼
    然。綜上所述，本件事證明確，被告犯行洵堪認定，應予依
    法論科。
三、論罪科刑
(一)按海洛因、甲基安非他命分別為毒品危害防制條例第二條第
    二項第一款、第二款所定之第一級、第二級毒品，核被告甲
    ○○所為，係犯毒品危害防制條例第十條第一項之施用第一
    級毒品罪及同條第二項之施用第二級毒品罪，其施用前持有
    海洛因、甲基安非他命之低度行為，應為各該施用之高度行
    為所吸收，均不另論罪。又所犯上開二罪，觸犯不同犯罪構
    成要件，為各別犯意，行為亦殊，應分論併罰。另前因施用
    毒品、詐欺取財等案件，經本院判處罪刑確定，於九十四年
    十二月二十九日易科罰金執行完畢，詳如犯罪事實欄所載，
    亦有上開紀錄表在卷可佐，其於受徒刑之執行完畢，五年以
    內故意再犯本件有期徒刑以上之二罪，均為累犯，各應依刑
    法第四十七條第一項規定，加重其刑。
(二)爰審酌被告國中肄業之智識程度，前因施用毒品案件，經觀
    察、勒戒執行完畢，且甫因施用毒品案件，經本院判處罪刑
    確定在案，此有前揭紀錄表可按，猶再施用毒品不輟，顯見
    未能戒除，施用毒品除戕害自身健康外，對社會秩序亦產生
    不良影響，惟念其犯後供認犯行不諱，態度尚佳，自承家中
    有妻子、小孩、在電視購物頻道工作、本次犯罪之動機、目
    的暨施用毒品屬自殘行為之本質內涵等一切情狀，分別量處
    如主文所示之刑，並定應執行之刑。
據上論斷，應依刑事訴訟法第二百七十三條之一第一項、第二百
九十九條第一項前段，毒品危害防制條例第十條第一項、第二項
，刑法第十一條前段、第四十七條第一項、第五十一條第五款，
判決如主文。
本案經檢察官古富祺到庭執行職務。
中    華    民    國    97    年    7     月    31    日
                  刑事第二庭  法  官  林青怡
上列正本證明與原本無異。
如不服本判決，應於判決送達後十日內向本院提出上訴狀，上訴
書狀依法應敘述具體理由，如未敘述具體理由者，應於上訴期間
屆滿後二十日內補提理由書於本院（均應附繕本）。告訴人或被
害人如對於本判決不服者，應具備理由請求檢察官上訴，其上訴
期間之計算係以檢察官收受判決正本之日期為準。
中    華    民    國    97    年    7     月    31    日
                              書記官  李佳惠
附錄論罪科刑法條
毒品危害防制條例第10條
施用第一級毒品者，處6月以上5年以下有期徒刑。
施用第二級毒品者，處3年以下有期徒刑。


司法院資訊處製作；財團法人民間司法改革基金會備份。
